臺灣桃園地方法院刑事判決　　　　　　　95年度訴字第2136號
公　訴　人　臺灣桃園地方法院檢察署檢察官
被　　　告　寅○○
　　　　　　　　　　國民
　　　　　　卯○○
　　　　　　　　　　國民
　　　　　　丑○○
　　　　　　　　　　國民
上列三人之
選任辯護人　馮志剛律師
被　　　告　癸○○　男　41歲.
　　　　　　　　　　國民身分證.
　　　　　　　　　　住臺北縣五.
　　　　　　酉○○　男　37歲.
　　　　　　　　　　國民身分證.
　　　　　　　　　　住臺北市○.
　　　　　　　　　　3樓
　　　　　　　　　　居臺北市○.
　　　　　　　　　　樓
　　　　　　丙○○　男　26歲.
　　　　　　　　　　國民身分證.
　　　　　　　　　　住臺北縣三.
上列三人之
選任辯護人　趙元昊律師
被　　　告　午○○　男30歲 .
　　　　　　壬○○　男　34歲.
上列被告因重傷害等案件，經檢察官提起公訴 (95年度偵字第13
409 號)， 本院判決如下：
    主  文
癸○○共同以乘他人急迫貸以金錢，而取得與原本顯不相當之重
利為常業，累犯，處有期徒刑參年陸月，扣案如附表甲、乙所示
之物，沒收。
丑○○共同以乘他人急迫貸以金錢，而取得與原本顯不相當之重
利為常業，處有期徒刑參年貳月，扣案如附表甲、乙所示之物，
沒收。
酉○○共同以乘他人急迫貸以金錢，而取得與原本顯不相當之重
利為常業，處有期徒刑參年，扣案如附表甲、丙所示之物，沒收
。
丙○○共同以乘他人急迫貸以金錢，而取得與原本顯不相當之重
利為常業，處有期徒刑參年，扣案如附表甲、乙所示之物，沒收
。
卯○○共同以乘他人急迫貸以金錢，而取得與原本顯不相當之重
利為常業，處有期徒刑貳年拾月，扣案如附表甲、乙所示之物，
沒收。
寅○○共同以乘他人急迫貸以金錢，而取得與原本顯不相當之重
利為常業，累犯，處有期徒刑貳年拾月，扣案如附表甲、乙所示
之物，沒收。
午○○共同以乘他人急迫貸以金錢，而取得與原本顯不相當之重
利為常業，處有期徒刑捌月，扣案如附表甲、乙所示之物，沒收
。
壬○○共同以乘他人急迫貸以金錢，而取得與原本顯不相當之重
利為常業，處有期徒刑陸月，如易科罰金，以參佰元折算壹日，
扣案如附表丙所示之物，沒收。
    事  實
一、寅○○前因重利案件，經臺灣板橋地方法院檢察署檢察官於
    民國85年10月8 日以85年度偵字第7004號提起公訴，經臺灣
    板橋地方法院於86年3 月20日以85年度易字第8071號判處有
    期徒刑5 月，於86年4 月24日確定，並於86年5 月19日執行
    完畢。寅○○復與癸○○因重利案件，另經臺灣板橋地方法
    院檢察署檢察官於90年5 月25日以89年度偵字第21785 號提
    起公訴，經臺灣板橋地方法院於90年10月11日以90年度訴字
    第1151號各判處有期徒刑6 月，分別於90年11月16日、90年
    12月10日確定，並均於91年1 月21日執行完畢。癸○○、丑
    ○○、酉○○、丙○○、卯○○、寅○○、午○○明知「林
    先生」專係以放款向借款人收取重利、暴利討債之地下錢莊
    且規模龐大。詎癸○○於94年初、丑○○於94年2 、3 月間
    、酉○○於94年8 月間、丙○○於94年9 月間、卯○○於95
    年1月間、寅○○於95年3月間、午○○於95年6月初某日先
    後加入「林先生」地下錢莊，而與鄭金城 (檢察官另行偵辦
    中)、「季國華」及其他姓名年籍不詳人數不明之成年男子
    共同經營。彼此間基於乘借款人需款恐急貸以金錢收取與原
    本顯不相當重利並以之為常業、恐嚇之概括犯意及妨害自由
    之犯意聯絡，由癸○○、丑○○、酉○○、丙○○、午○○
    及其他姓名年籍不詳之成員負責對借款人放款、電話催收及
    恐嚇、住處潑漆，卯○○負責放款、寅○○負責計帳，認有
    必要時，則由不詳成員負責強押借款人迫令還錢，丑○○及
    丙○○則提供帳戶供借款人匯息還款。彼等並在中國時報、
    聯合報、自由時報刊登林先生借款及聯絡電話0000000000之
    借款廣告以招攬客戶。對借款人放款之利息則以每10日為1
    期，每期每新臺幣 (以下同)1 萬元收取1千至2千5百元間不
    等之利息，如有逾期，每日罰款1千元。借款人所繳利息及
    清償原本，則分別匯入「林先生」地下錢莊成員所指定之丙○○、丑○○之中華郵政公司內湖郵局台北154支局帳戶號
    碼00000000000000000號帳戶 (丙○○)、中國信託商業銀行
    雙和分行帳戶號碼000000000000號帳戶(丑○○)、郵局0000
    0000000000號 (丑○○)。自如附表一所示之時間連續對如
    附表一所示之借款人收取與原本顯不相當之重利。為獲取高
    額利息，若借款人未依限繳息者，則由錢莊成員癸○○、丑
    ○○、酉○○、丙○○、卯○○、寅○○、午○○或錢莊其
    他成員，於附表二所示之時間以電話恐嚇如附表二所示之借
    款人，使借款人心生畏懼，以迫其繳息或清償。因附表三之
    借款人經電話恐嚇無效未繳款，癸○○、丑○○、酉○○、
    丙○○、卯○○、寅○○、午○○及其他「林先生」地下錢
    莊成員即承前揭恐嚇之概括犯意，於附表三所示之時、地，
    由癸○○、丑○○、丙○○、午○○對借款人住處潑油漆洩
    憤並使借款人心生畏懼。另因借款人庚○○於94年12月間未
    依約繳息，癸○○、丑○○、酉○○、丙○○及其他「林先
    生」地下錢莊成員亦基於共同犯意之聯絡，由錢莊成員「季
    國華」及姓名年籍不詳成員共2人於94年12月6日晚間約9時
    許，以電話聯絡庚○○將其約至所服務位於桃園縣中壢工業
    區萬泰科技公司門外，再由「季國華」及另1姓名年籍不詳
    之成員將庚○○強押上車牌號碼不詳之黑色自用小客車後，
    帶往臺北縣土城某處汽車賓館內，迫令其還款。嗣庚○○聯
    絡友人吳美慧湊足現金6萬元並至約定地點交款後，庚○○
    方於隔日獲釋，以此方式私行拘禁庚○○，妨害其行動自由
    。
二、酉○○復承上開重利為常業之犯意，於95年6 月中旬，在臺
    北市○○區○○路2 段57號11樓另立門戶，僱用亦與之有共
    同犯意聯絡之壬○○共同經營地下錢莊，並由壬○○先於95
    年5 月26日提供其所申請之中國信託銀行帳戶號碼00000000
    0000號帳之帳戶予楊明遠，供楊明遠收取客戶借款後所匯之
    利息及本金。彼等並以每10日為1 期，每1 萬元收取1 千至
    1 千5 百元與原本顯不相當之重利放款予客戶。2 人於95年
    5 月20日借款予戌○○5 萬元，於6 月1 日收取利息7 千5
    百元；於5 月26日借款2 萬元予未○○，於6 月6 日收取3
    千元。
三、嗣於95年6 月15日晚間8 時10分許、同日下午約1 時許，為
    警在臺北縣中和市○○路167 巷48號12樓；臺北市○○區○○路2 段57號11樓，分別查獲卯○○、寅○○；酉○○、壬○○，並扣得計帳用之電腦主機1 台、隨身碟1 只、000000
    0000行動電話1具、丑○○中國信託及郵局帳戶存摺1本、印
    章1枚、丙○○郵局帳戶存摺1本、提款卡1張、印章1枚、噴
    漆11罐、油漆5罐、錢莊現金新臺幣10萬2千元；及壬○○中
    國信託存摺1 本、提款卡1 張、借款人年籍資料表共4 張等
    物（詳如附表甲、乙所示），復循線查獲癸○○、丙○○、
    丑○○、午○○始全悉上情。
三、案經辰○○告訴及桃園縣政府警察局楊梅分局報告臺灣桃園
    地方法院檢察署檢察偵查後提起公訴。
    理  由
壹、認定被告犯罪之證據：
一、上揭重利及恐嚇、毀損之犯罪事實，業據被告癸○○、丑○○、酉○○、丙○○、卯○○、寅○○、午○○於本院審理
    時坦承不諱 (見審理卷三第96年1 月29日審理筆錄第8 頁)
    。但彼等人對有關被害人即借款人庚○○遭人強押至汽車賓
    館部分則矢口否認犯行，均辯稱：不知情，非彼等所為等語
    。另被告壬○○固不否認有提供帳戶予酉○○使用，但亦矢
    口否認有何與酉○○共同以高利放款予借款人之事實，辯稱
    ：受僱於酉○○只有3 日，即為警查獲。但該3 日受僱期間
    ，並無與酉○○共同放款予借款人等語。
二、有關癸○○、丑○○、酉○○、丙○○、卯○○、寅○○、
    午○○重利、恐嚇及毀損部分：
(一)經查：
1.被告癸○○於95年6 月16日警詢中供稱：伊係「林先生」錢莊
  之放款人員，於94年1 月間加入參與，放款大部分由伊接洽，
  公司成員有寅○○、卯○○、丙○○、丑○○、酉○○、午○○等人。彼等係以登報招攬客戶，利息是以每10日為1 期，每
  1 萬元1 期之利息係1 千至2 千元。客戶如未依約繳息，則每
  日加罰1 千元，客戶所繳的利息均匯至丑○○之郵局及中國信
  託帳戶內。催繳方式為先以電話聯絡借款人或其家屬，如未繳
  款，則至借款人住處貼單子，再不繳就至借款人住處潑油漆。
  有與丙○○、丑○○、午○○至債務人巳○○住處潑油漆等語
  。復於檢察官95年6 月16日偵訊中供稱：放款利息以10日為1
  期，每1 萬元收利息1 至2 千元，遲繳1 日罰1 千。客戶不繳
  款先以電話通知，若還不繳就住借款人住處貼紙條，內容為「
  欠錢還錢否則後果自己負責」，自己負責就是指接下來會做一
  些比較驚嚇的動作，例如潑油漆等語。
2.被告丑○○於95年6 月16日警詢中供稱：伊約於94年2.3 月間
  加入林先生地下錢莊，擔任外務工作，專門負責提款等業務。
  伊提供中國信託及郵局2 個帳戶交由林先生錢莊，以供借款人
  匯款時使用。借款人借款時，會要求客戶簽一倍金額之本票；
  利息係以10日為1 期，如有遲繳，每日罰款1 千元。伊有與癸○○、丙○○、午○○於95年6 月15日至借款人巳○○住處潑
  油漆等語。復於95年7 月24日偵訊中供稱：因為被害人不出面
  處理，彼等就會潑油漆，借款人會比較緊張等語
3.酉○○於95年6 月16日警詢中供稱：伊約於93年9 月份進入林
  先生錢莊工作，錢莊成員有翁嘉葦、丙○○、癸○○、卯○○
  、鄭金成與姓名年籍不詳綽號「長腳」之男子。該錢莊放款利
  息係以每1 萬元10日為1 千元。借款人利息係匯入丑○○之中
  國信託或郵局帳戶內。如逾期未繳利息者，1 日罰1 千元。如
  借款人未按期繳息者，會先至借款人住處溝通，如果置之不理
  就潑漆。警方於95年6 月15日至伊臺北市○○區○○路2 段57
  號11樓所扣得之壬○○中國信託存摺係壬○○本人申請的等語
  。復於95年7 月24日偵訊中供稱：伊有與壬○○一起做放款，
  不到10人等語。
4.丙○○於95年6 月16日警詢中供稱：伊於94年1 月間加入林先
  生地下錢莊，林先生成員有寅○○、卯○○、癸○○、丑○○
  、午○○、鄭金成、酉○○等人。林先生錢莊會在中國時報、
  自由時報刊登借款廣告。借出金額之利息為每10萬元以10日為
  1 期，1 萬5 千元上下，第1 次之利息於借款時要先扣掉。若
  逾期未還錢，則會先告知借款人家屬轉達借款人出面聯絡，若
  再不出面，就會到借款人家賠單子、潑油漆。伊有與癸○○、
  丑○○、午○○至巳○○位於臺北市○道街巳○○住處潑油漆
  ，伊並提供自己郵局帳戶供「林先生」債務人匯款之用等語。
  復於同日檢察官偵訊時供稱：利息以每10日為1 期，每1 萬元
  收利息1 千元左右，客戶匯款至丑○○中國信託、郵局或伊之
  郵局帳戶內等語。
5.卯○○於95年6 月16日檢察官偵訊中供稱：伊知道有潑油漆，
  有時候聽到丙○○、酉○○打電話給客人告訴要讓他們工作做
  不下去。至於潑漆是癸○○、丙○○、午○○、丑○○等人去
  的等語。
6.被告寅○○於95年6 月16日警詢中供稱：係於95年3 月下旬加
  入林先生錢莊，伊加入前該錢莊即有卯○○、癸○○、丙○○
  、丑○○，午○○則係於95年6 月1 日方才加入。伊知道客戶
  如未依約繳息者，則會去債務人家賠催收單，再不還錢叫會去
  噴漆警示等語。復於檢察官95年10月11日偵訊中供稱：彼等要
  債時，有時口氣不好，至於有無說「如果不還錢要對家人不利
  」、「要潑漆」、「要斷手斷腳」、「店就不用開了」，則不
  記得了等語。
7.被告午○○於95年6 月16日警詢中供稱：伊有與丙○○、癸○○、丑○○等人共同至臺北市○道路去潑債務人油漆。伊有聽
  到「林先生」打電話催債時有爭吵的聲音。如果找不到人的話
  ，就會潑漆等語，並於95年10月12日檢察官偵訊中供稱：伊有
  與丙○○、癸○○、丑○○去臺北市○道路被害人住處潑漆等
  語。
8.壬○○於95年6 月16日警詢中供稱：95年6 月15日至伊臺北市
  文山區○○路○ 段57號11樓所扣得伊之中國信託存摺、提款卡
  係伊提供予酉○○的。伊係作外務放款工作，至酉○○處工作
  3 日即為警查獲。放款係以10日為1 期，每1 萬元收1千 至1
  千5 佰元之利息等語，於檢察官95年6 月16日偵訊中有關酉○○放款之利息，仍為相同之供述。
  綜觀被告等人有關「林先生」之人員、放款利息計算之日數，
  利息額度之區間、催繳方式、貼單、潑漆等模式互核一致，彼
  等應確有在「林先生」處為放款、催繳、對客戶潑漆並由丑○○、王明遠提供存簿供「林先生」錢莊使用等行為。
(二)次查：
1.證人戌○○於95年6 月19日警詢中證稱：伊約於92年間看報紙
  分類廣告「林先生借款，電話0000000000」，伊即以電話聯絡
  借款3 萬元，利息為百分之150 ，簽9 萬元之本票，伊實拿2
  萬5 千5 百元。伊曾匯利息至丙○○、壬○○、丑○○之帳戶
  內等語。復於95年6 月21日警詢中稱：約92年底有1 次伊沒有
  錢繳利息，打電話予癸○○等人希望慢一點繳利息，「林先生
  」即稱：如果沒繳利息，就要去南部老家押人等語。復於95年
  7 月25日偵訊中證稱：93年6 月間，因伊繳不出利息，「林先
  生」打電話到伊住處稱如果還不出錢來，就要去住處找伊。且
  癸○○等人被抓後，還有接到在外面的人打電話來要錢，伊很
  害怕，就匯款至壬○○的帳戶等語。
2.證人亥○○於95年7 月17日警詢中證稱：伊於93年初看報紙廣
  告向「林先生」錢莊借款，伊即撥打「林先生」0000000000號
  行動電話，「林先生」即派2 名男子至伊住處，伊借3 萬元，
  該2 名男子稱利息以每10日為1 期，利息先扣4500元，伊實拿
  2 萬5 千5 百元，伊並簽6 萬元之本票1 紙交予對方。還了又
  借，借了又還，迄今已3 年，因利息過高，無力償還完畢。但
  於本案查獲後，竟於7 月6 日又獲自稱「林先生」者通知已改
  電話及匯款帳號，仍令其按期繳款等語
3.證人庚○○於94年12月13日警詢中證稱：93年7月間為友人鐘
  新榮作保向「林先生」借5萬，每10日為1期，每萬元2千元利
  息。但至94年9月間鐘新榮跑路，伊沒錢還，故於93年12月向
  「林先生」借10萬元以清償鐘新榮之欠款，利息係10日2 萬元
  。94年12月間因未依約繳付利息，於同月6 日晚間約9 時30分
  許，接獲林先生來電要伊到工廠外面談，伊至工廠外面後有姓
  名年籍不詳之2名男子將伊強押上車，控制伊之行動自由在臺
  北縣市繞，並要伊打電話向親友借錢。復遭拘禁在某汽車賓館
  的車庫內。嗣向友人吳美慧借得6萬元予彼等，該等人方於晚
  間約8時30分許將伊載至中山高速公路中壢休息站放伊下車等
  語。復於95年5月3日警詢中證稱：林先生地下錢莊以行動電話
  0000000000號與伊聯絡稱：「如不繳交利息的話，要給你死」
  、「找小弟圍毆你」、「找人押你到山上埋起來」等語。再於
  本院96年1月15日審理時證稱：93年8至10月間，伊有為友人鍾
  新榮作保，當時癸○○有在場 (審理卷三同日筆錄第2頁)。伊
  另外也有陸續向丑○○、癸○○借款，利息10日為1期借1萬元
  先預扣2千元。94年9月間鍾新榮跑路，同年10月間起「林先生
  」因其有短繳利息，以0000000000號行動電話連續打給伊，恐
  嚇稱：「如果不繳息，就要到你家找你」；「要給你死」；「
  找小弟圍毆你」；「找人押你到山上埋起來」 ( 見審理卷三
  同日筆錄第16、20頁)，伊覺得害怕 (見審理卷三同日筆錄第
  21頁)。後來押伊的其中1人是季國華，如連駕車者，則一共有
  2人押伊 (見理卷三同日筆錄第8、11頁)。當初係癸○○、丑
  ○○放款，且有見過丑○○3、4次 (見審理卷三同日筆錄第4
  、14頁)。上開恐嚇之言詞，在94年11月26 日以前就陸續有講
  過 (見審理卷三同日筆錄第22頁)，伊被押只在旅館待了1個晚
  上 (見審理卷三同日筆錄第10頁)等語，其前後供述一致，當
  屬可信。可證「林先生」地下錢莊成員於重利貸款後，因借款
  人無法如期繳息，出言恐嚇借款人庚○○，且強行押走庚○○
  私行拘禁。
4.證人未○○於95年6 月16日警詢中證稱：於94年5 月初，見報
  紙刊登「林先生」之借款廣告，即撥廣告上所載0000000000號
  聯絡「林先生」，對方言明以10日為1 期，每1 萬元利息2 千
  元。「林先生」當日即派2 人至伊住處，預扣息利實交1 萬6
  千元，伊並簽發4 萬元之本票交予對方，如遲繳，1 日罰1 千
  元，至此即按期匯利息至丑○○中國信託帳戶內。但因有時無
  法繳納利息，「林先生」即打電話至公司或住家恐嚇稱要至伊
  住處噴漆，讓伊難堪，或稱「你不用還了，我已經叫小弟出去
  了，發生什麼事你自己負責」，使伊心生畏懼等語，並提出匯
  款單、客戶交易明細單為證。復於95年9 月28日偵訊中證稱：
  伊於94年初看報紙撥打0000000000號行動電話向「林先生」借
  款2 萬元，利息是10日為1 期，每期利息4 千元，當時「林先
  生」派2 人至伊住處家1 萬6 千元予伊。當伊繳不出錢時，一
  開始是用電話恐嚇，至94年底，伊真的繳不出來時，「林先生
  」就對伊說「你不用還了，已經叫小弟出去了，發生什麼事你
  自己負責」，讓伊心裡感到很害怕等語。
5.證人地○○於95年7 月14日警詢中證稱：伊於94年7 月間在中
  國時報見「林先生」之借錢廣告，即打電話向「林先生」欲借
  1 萬5 千元。「林先生」即派2 人至伊住處稱利息以每10日為
  1 期，每期利息3 千元，並預扣3 千元利息後交付1 萬2 千元
  予伊，直至95年3 月間才還清，利息係匯至丑○○之郵局帳戶
  內。但伊又於95年5 月間向林先生借款1 萬5 千元，利息計算
  方式同前。但於本案查獲後，仍於95年7 月12日接獲自稱「林
  先生」者之來電，通知已更改電話及匯款帳戶等語，並提出匯
  款至丑○○帳戶之匯款單為證，可確定由被告丑○○帳戶收取
  地○○利息無誤。
6.證人子○○於警詢中證稱：伊於94年7 月10日，在報載之廣告
  中見得林先生有經營借款業務，故撥打報載之0000000000號行
  動電話與對方聯絡，並借得3 萬元，但簽立6 萬元之本票1 紙
  ，且先預扣6 千元，實得2400元，利息係以每10日為1 期。但
  因欲與林先生商量本金全數清償，利息可否免除時，對方竟在
  電話內恐嚇：「如不付利息將綁架你的小孩，對你家人不利」,
  「在路上走路時不要給我遇到，要讓你死得很難看」等語。且
  依卷附之監聽譯文觀之，94年12月28日下午5 時9 分28秒，林
  先生錢莊尚對子○○恐嚇「要不處理沒關係，明天看一下頭版
  好了。」等語。另於同日下午5 時15分對子○○ (監聽譯文誤
  載「嬌」字)之 弟弟稱：「你不用跟我講這麼多，這條錢我不
  要了，你趕快好跑路了」之事實，有該監聽譯文在卷可稽 (見
  偵查卷一第185頁)。所用「看頭版」之言語，無非在暗示將對
  子○○或其家人之生命、財產侵害，且其危害度已足以登上全
  國頭版，子○○心中之恐懼不難想像。
7.證人申○○於警詢中證稱：伊於94年約8 月份見中國報告有刊
  發林先生借款之廣告，遂依上載之0000000000號撥打電話聯絡
  ，並借3 萬元，復簽6 萬元之本票，借得款項時已預扣利息，
  故實得2 萬5 千5 百元。該錢莊係以10日為1 期，每萬元利息
  1 千5 百元。且因伊未按時繳利息，林先生即於94 年12 月23
  日下午約2 時27分許以上開電話恐嚇稱：「叫你們老闆講一下
  ，叫他趕快打電話過來，不然到時候跑到你們店裡，你們店就
  不用開了等語。又於94年12間下旬某日下午約4時 許，有3 名
  姓名年籍不詳之男子至伊位於臺北縣永和市○○街住處恐嚇伊
  稱：「不還錢的話，要你死得很難看」。伊另於95年2 月7 日
  再向「林先生」借款等語，並有行動電話監聽譯文在卷可稽。
8.證人甲○○於94年12月12日警詢中證稱：伊於94年8 月底打00
  00000000號行動電話予「林先生」借款3 萬元，以10日為1 期
  ，每期須繳利息6000元等語。另證人即證人甲○○之姐乙○○
  於94年9 月23日警詢中證稱：94年伊母親丁○○○有與「林先
  生」聯絡，「林先生」稱如果不處理就到住處處理，連本帶利
  到時候連家都不用住等語。而丁○○○於本院95年12月25日審
  理時結證稱：因為對方 (指「林先生」)說 ：「你不匯沒關係
  ，八德就不要住了。」，伊女兒乙○○怕伊會受到連累，所以
  匯8 萬元予「林先生」等語 (見審理卷三第282 頁)， 並有匯
  至被告丙○○帳戶內之郵政國內匯款執據在卷可稽 (見偵查卷
  一第341 頁)。 又乙○○於本院95年12月25日審理時證稱：94
  年9 月20日上午約9 時20分發現有人用0000000000 號行動電
  話傳簡訊至甲○○手機內 (審理卷二第201 頁)。 簡訊內容為
  ：「甲○○..... 再不回應，就到你家處理，別自誤，林先生
  」。伊在匯錢當日先以電話與對方聯絡時，對方稱：「這條事
  情不處理，你的家人就會出事」 (見審理筆錄第287 頁)。後
  來伊有匯款8 萬元至丙○○之帳戶內 (審理卷二第271 頁)等
  語。丁○○○於本院同日審理時亦證稱：接獲簡訊後伊有回撥
  電話予對方，對方說如果匯，八德就不要住了 (見審理卷二第
  283頁)等語。本件借款人乃乙○○之子甲○○，甲○○已因不
  明原因身受重傷並須花費醫療之際，乙○○仍匯款至丙○○帳
  戶，可見其心中恐懼之一斑。
9.證人己○○於95年6 月16日警詢中證稱：伊於94年9 月9 日看
  中國時報分類廣告得知「林先生」有放款，即撥打電話向「林
  先生」借3 萬元，「林先生」就派員前來稱以10日為1 期，每
  期利息6 千元，遲繳1 日罰1 千元，使其簽發6 萬元本票後，
  扣除第1 期利息6 千元及手續費1 千元，實際交付2 萬3 千元
  。但伊未依約繳付利息時，「林先生」有至伊住處貼恐嚇紙條
  ，上載「一定要還錢，不然要潑油漆，一定要討到為止」，另
  「林先生」有用0000000000號行動電話對伊恐嚇稱：不繳錢，
  不要讓他們踫到，碰到時要斷伊之手腳。係丙○○出言恐嚇的
  ，因為以前都是丙○○跟伊聯絡接洽，所以能分辨出聲音等語
  ，並指明丙○○、癸○○即為「林先生」放款之人員，復提出
  匯款至丑○○中國信託帳戶內之客戶交易明細表、匯款單為證
  。復於95年6 月16日檢察官偵訊中證稱：伊至95年6 月10日繳
  不出利息，「林先生」就派人去伊住處貼紙條，當日也用0000
  000000之電話恐嚇伊稱「再不繳就去你家潑油漆，不要在樓下
  被我們踫到，不然就讓你斷手斷腳」。「林先生」都是用電話
  恐嚇，大約有2 、3 個人輪流恐嚇。伊是用匯款之方式匯到丑
  ○○中國信託之帳戶內，伊只認出丙○○及癸○○，丙○○是
  後來一直打電話恐嚇伊的人等語。再於95年8 月8 日偵訊中證
  述：在被告等人被抓當日，伊還有匯2萬元把錢還清了等語。
10.證人巳○○於95年6 月3 日警詢中證稱：伊於94年11月12日左
  右撥打「林先生」0000000000號行動電話向「林先生」借款10
  萬元，後來即有2 名男子過來，並稱以10日為1 期，利息1 萬
  5 千元而實際交付伊8 萬5 千元，伊並簽發20萬元之本票1 紙
  。於94年12月間，伊又向「林先生」借款10萬元，利息計算同
  前。但至95年2 月3 日即無力償付利息，伊聯絡「林先生」，
  詎「林先生」即稱：「你會有事情，要找人到你工作處鬧，讓
  你無法在那裡上班，除非你再支付利息錢。」。除此之外，「
  林先生」每天至少打3 通電話予伊，並以：如果不付利息錢就
  要給伊死或找人打伊或叫伊工作不用做了等語恐嚇之。伊心裡
  非常害怕，又匯了5 萬多元予「林先生」。伊係依指示匯利息
  至丑○○之中國信託或郵局帳戶內等語。又證人辰○○於警詢
  中證稱：伊租予巳○○之母吳齡梅位於臺北市○○區○道路83
  號5 樓之房屋，於95年6 月15日下午約2 時許遭人潑紅色油漆
  。吳齡梅告訴伊說巳○○因欠地下錢莊的利息，所以地下錢莊
  的人要來找吳齡梅要巳○○出面處理，1 個月前地下錢莊就曾
  至伊住處樓梯間用黑色簽字筆在牆壁上寫字，這次就改用潑油
  漆的方式討債等語，並提出潑漆現場照片3 張為證；另有警查
  獲本案時所扣得之巳○○、李文華本票共4 張在卷可稽。而巳
  ○○於95年6 月15日偵訊中復具結證稱：伊至95年2 月初就沒
  有錢還了，之後「林先生」一直打電話來叫伊還錢，稱要找人
  到伊工作地點鬧，還說要斷手斷腳。伊都是匯錢至丑○○之中
  國信託或郵局帳戶內等語。
11.證人戊○○於95年6 月15日警詢中證稱：伊前配偶徐上民於94
  年12月間向林先生錢莊借款，因徐上民未依約繳息，對方於95
  年4 月6 日下午約4 時17分許用0000000000之行動電話與伊聯
  絡稱：「叫徐上民趕快連絡，不然要採取行動了」。之前並有
  聽徐上民說在其桃園縣中壢市○○○街16號9 樓曾被貼要還錢
  的紙條，上載如不還錢則要對妻小及母親不利的話等語。且依
  卷附之監聽譯文所載，林先生尚有於95年4 月6 日下午約4 時
  16分許在徐上民0000000000號行動電話中留言稱：「徐上民我
  林先生啦，你趕快打電話看怎麼樣唷，不然要去場子翻你了」
  。依前開同日17分之留言對照，顯然所謂採取行動即係要去翻
  場子之事實，應可確定。
12.證人謝俊丰於95年6 月15日警詢中證稱：伊於95年4 月16日向
  「林先生」錢莊借款2 萬元，「林先生」派了2 人至伊住處，
  伊並簽下4 萬元之本票，並預扣利息5000元，伊實拿15000 元
  。伊連續付了2 期利5000元之利息，第4 期利息則繳4000元，
  第5 期伊付了3000元利息及償還本金1 萬元。後來伊又向「林
  先生」借了15000 元，扣了利息實拿12000 元。最近2 期是95
  年6 月5 日及6 月15日各付了15000 元，尚欠本金25000 元。
  伊繳交利息、還款都是匯入丑○○中國信託帳戶內。伊有遲繳
  2 次利息，每超過1 日就多罰1 千元。只要遲繳1 日就會接到
  「林先生」電話恐嚇叫伊第2 天一定要匯利息，不然要處理伊
  ，還會派人到伊住處找家人麻煩，並要伊家人拿出20萬元才能
  擺平，伊每次接到恐嚇電話都很害怕等語，並提出匯款單2 紙
  ，復指認丑○○、酉○○係與其接觸之人。
13.證人李桂瑧於95年6 月15日警詢中證述：伊約於95年4 、5 月
  間在報紙上看到「林先生」有放款及聯絡電話，經以電話連繫
  ，對方即派2 名男子至伊住處。伊向彼等借了5 萬元，卻簽10
  萬元之本票。利息以每10日為1 期，每期1 萬元收1千5百元之
  利息，故伊實收4 萬2 千5 百元。其後因伊繳交費用周轉困難
  ，伊再向「林先生」借5 萬元，對方派1 男子帶4 萬2 千5 百
  元現金前來，仍令伊簽10萬元之本票，並以兇惡之語氣稱要伊
  依規定繳息，並言明連同前開借款5 萬元，每10日須繳1 萬5
  千元之利息，否則會讓伊的工作受到影響，復稱遇到不照彼等
  規矩的，自會有修理的方法，態度兇惡使伊心生畏懼。伊將利
  息匯入丑○○的帳戶等語，另有匯款單1 紙在卷足稽，並指認
  鄭金城、季國華、卯○○為與其接觸之人。
14.證人天○○於95年6 月15日警詢中證稱：伊看聯合報分類廣告
  後即撥打0000000000號之行動電話與「林先生」錢莊聯絡，自
  91年1 月間即陸續向「林生先」錢莊借款，最近1 次是於95年
  5 月初借款15萬元，利息為10日1 期2 萬2 千5 百元。每借10
  萬元要簽立20萬元之本票作為抵押給「林先生」。復於偵訊中
  證稱：伊自91年開始陸續向「林先生」借款，每次借5 萬、10
  萬，利息是每5 萬元以10日為1 期，每期7千 至1 萬元之間，
  最後1 次借款是94年5 月初，借款15萬元，利息是每10日1 期
  ，1 期是2 萬2 千5 百元。當時是看報紙撥打0000000000號的
  電話，還款則是匯到丑○○的郵局帳戶。並在檢察官處指認酉
  ○○為與其接洽之人 (見95年8 月11日偵訊筆錄)。
15.證人宇○○於95年6 月16日警詢中證稱：於95年5 月20日看報
  紙分類廣告後即撥打0000000000號行動電話向「林先生」借款
  2 萬元，當日就有2 名男子至伊住處並稱每借1 萬元以10日為
  1 期，1 期利息2 千元及交付借款1 萬6 千元予伊，另使其簽
  發4 萬元本票1 紙。伊之利息均匯入000000000000( 即丑○○
  中國信託帳戶)帳 戶內。伊無按時匯利息時，「林先生」即以
  0000000000號行動電話聯絡伊稱：「你知道你借的是什麼錢」
  、「再不還錢就到你家去收」等恐嚇的話對伊施壓等語，並指
  認交付借款之人為丙○○、卯○○2 人。綜依上開眾多證人所
  述，有關利息計算方式、催收利息、潑漆之方式，與被告等人
  前開自白相符。且「林先生」地下錢莊自92年放款以來至本案
  被查獲止，不但收取高額重利，且於上開證人未依約繳息時，
  或以電話或以潑漆或二者兼有之方式恐嚇借款人還款，亦因潑
  漆方式而毀損借款人大門漆料與原有外觀之毀損事實應堪認定
  。另本案於95年6 月15日晚間約8 時30分許為警分別在2 處查
  獲時，扣得彼等相關之電腦、借款人資料等物，而被告癸○○
  、丑○○、丙○○、酉○○、卯○○、寅○○復經檢察官聲請
  羈押獲准，則若「林先生」於本案查獲時真僅有被告等人經營
  ，則當不致再有「林先生」之人向借款人催繳利息債務之可能
  。惟證人即被害人亥○○於95年7 月17日警詢中證稱：於本案
  查獲後，於95年7 月6 日又獲自稱「林先生」者通知已改電話
  及匯款帳號，仍令其按期繳款等語，顯然「林先生」錢莊非僅
  本案被告癸○○、丑○○、丙○○、酉○○、卯○○、寅○○
  、午○○等人經營而已，應尚有其他共犯未為檢、警查獲。另
  依證人即被害人庚○○於本院96年1 月15日審理時證稱：94年
  12月6 日晚上9 時30分許「林先生」打電話叫伊出去後，押伊
  出去之2 人，均非本案之被告 (見同日審理筆錄第7 頁)等 語
  ，而斯時，被告癸○○、丑○○、酉○○、丙○○均已在「林
  先生」處放款，卻均稱非由彼等強押庚○○者，更足徵「林先
  生」之規模在各該時間點，非僅被告癸○○、丑○○、酉○○
  、丙○○、卯○○、寅○○、午○○等人經營而已。則被告等
  人在「林先生」錢莊放款、催收，短則如午○○僅加入約半月
  即對債務人潑漆，長則如癸○○於94年初即加入，對「林先生
  」錢莊以言詞或潑漆恐嚇借款人按期繳納本息當屬知情，甚或
  自己亦有為言詞恐嚇之舉。雖被告丑○○、寅○○、午○○均
  否認對客戶有為言詞恐嚇，然被告寅○○於本院96 年1月8 日
  審理時供稱：伊自己沒有講過，但有互相叫罵，跟對方 (指借
  款人)說 再不還小心一點等語；被告癸○○亦供稱：
  伊有對借款人說再不還錢後果自行負責，自己小心一點等語；
  被告丙○○亦供稱：有對巳○○說：「你會有事情，要找人到
  三軍總醫院鬧，讓你無法在那裡上班，除非有支付利息錢」；
  「工作也不用做了」；「家裡也不用住了」；「本票是你簽的
  ，一定要還錢，不然就不是這樣了」，但沒有說要給巳○○死
  等語，而酉○○亦供稱：電話中有罵過，嚇嚇借款人等語，核
  與上開被害人之證述及被告癸○○、丑○○、丙○○、酉○○
  、卯○○、寅○○、午○○等人就重利、恐嚇、毀損部分認罪
  之事實相符。則其餘被告等人在「林先生」處放款皆有不短期
  間，當然知此即為「林先生」之催款模式。彼等竟仍共同經營
  「林先生」錢莊而利益均沾，對於重利及恐嚇之犯行有共同犯
  意之聯絡及行為之分擔當無疑義。
三、有關癸○○、丑○○、酉○○、丙○○妨害自由部分：
(一)證人庚○○於94年12月13日警詢中證稱：93年7 月間為友人
    鐘新榮作保向「林先生」借5 萬，每10日為1 期，每萬元2
    千元利息。但至94年9 月間鐘新榮跑路，伊沒錢還，故於93
    年12月向「林先生」借10萬元以清償鐘新榮之欠款，利息係
    10日2 萬元。94年12月間因未依約繳付利息，於同月6 日晚
    間約9 時30分許，接獲林先生來電要伊到工廠外面談，伊至
    工廠外面後有有姓名年籍不詳之2 名男子將伊強押上車，控
    制伊之行動自由在臺北縣市繞，並要伊打電話向親友借錢。
    復遭拘禁在某汽車賓館的車庫內。嗣向友人吳美慧借得6 萬
    元予彼等，該等人方於晚間約8 時30分許將伊載至中山高速
    公路中壢休息站放伊下車等語。另於本院96年1 月15日審理
    時證稱：94年10月至11月26日間，「林先生」這邊的人就已
    經恐嚇伊，說「怎麼匯這麼少，要不要找個小鬼到工廠找你
    」（見同日審理筆錄第20頁)。 而且在94年11月26日之前及
    當天，「林先生」尚有用電話恐嚇伊「要給你死」、「找小
    弟圍毆你」、「要找人把你帶到山上埋起來」 (見同日審理
    筆錄第20至22頁)。94 年12月6 日晚間約9 時30分許在上班
    時，「林先生」打電話叫伊到工廠外面去，說要收利息，當
    其至工廠外時，即遭自稱「林先生」錢莊的2 人押上車後，
    該2 人即令伊聯絡親友借錢 (同日審理筆錄第6 至8 、12頁
    )， 後來被帶往土城交流道附近之1 家汽車旅館內待了一個
    晚上，因為對方稱如果敢跑就試試看，伊很害怕所以不敢跑
     (同日審理筆錄第9 至11頁)。 而且伊在工廠內所接到自稱
    「林先生」來電之人，確定就是後來押伊2 人中之其中1人
     (見同日審理筆錄第12頁)。 嗣友人吳美慧帶現金至指定處
    所交錢後，伊才在94年12月7 日晚間8 時30分許在中壢休息
    站獲釋 (見同審理筆錄第15頁)等 語。是依其證述可知，向
    證人即被害人庚○○收利息者，為「林先生」錢莊之人應無
    疑義。
(二)辯護人雖以：庚○○既已於94年12月7 日透過友人吳美慧繳
    交6 萬元予「林先生」之人，即不可能再於經過2 個月後，
    以20萬元結清借款本息 (見96年1 月29日審理筆錄第14頁)
    等語。惟證人即被害人庚○○於前揭本院審理時即已證稱：
    除鍾新榮向「林先生」所借之5 萬元係伊為保證人外 (見同
    日審理筆錄第2 、3 頁)， 因為利息實在太重，伊只好再向
    「林先生」借了2 次、開始是2 、3 萬，另1 次是10萬元 (
    見審理筆錄第4 頁)， 最後20萬元是匯到丙○○或丑○○其
    中1 人之帳戶內 (見同日審理筆錄第13頁)等 語，則其借款
    總額即近20萬元，於返還6 萬元後再連同利息，於2 月後仍
    有可能高達20萬元應屬可信。何況，證人庚○○從未稱向友
    人借款6 萬元付款後，即已還清「林先生」地下錢莊之全部
    本息，則庚○○因恐未儘速付出本息再遭押走，事後籌款20
    萬元清償全部本息，即屬合理有據，辯護人所指僅屬臆測。
(三)參以一般地下錢莊討債方法原本即以言詞恐嚇、潑漆、毆打
    或強押迫令繳息、還款等方法為大宗，庚○○此種遭押還款
    模式根本未逸脫錢莊討債模式。癸○○、丑○○、酉○○、
    丙○○於當時又均已在「林先生」處參與放款、催收、恐嚇
    ，彼等當屬知情。再參以前揭證人即被害人巳○○於95年6
    月3 日警詢中證稱：遭「林先生」錢莊之人在三軍總醫院外
    毆打等語 (傷害部分未提告訴)， 復於檢察官95年7 月24日
    偵訊中指證係被告癸○○、丙○○毆打等語，是「林先生」
    之討債方式，當未僅止於言詞恐嚇、潑漆，尚及於毆打及強
    押借款人迫令繳還本息。「林先生」當時既由癸○○、丑○○、酉○○、丙○○及其他姓名年籍不詳之人所經營，而癸○○、丑○○、酉○○、丙○○於當時又非僅加入「林先生
    」數日或數週，則有關庚○○遭「林先生」妨害自由部分，
    彼等與其他姓名年籍不詳之「林先生」其他成員間，亦有共
    同犯意聯絡及行為分擔之事實應可認定。
四、有關酉○○、壬○○重利部分：
(一)被告酉○○於95年10月11日偵訊中供稱：伊於95年4 月間離
    開「林先生」，因為之前伊有借戌○○、未○○等人，故於
    離開「林先生」後，要求戌○○、未○○等人匯款至壬○○
    中國信託帳戶內等語。惟查，依被告寅○○0000000000號95
    年5 月21日行動電話監聽譯文 (偵卷一第106 頁)所 示，楊
    順芬撥打寅○○上開電話稱：幫寶適 (即酉○○之綽號)打
    電話來說不想做了等語，顯然酉○○當時尚未離開「林先生
    」錢莊。況壬○○帳戶開帳日期，係95年5 月26日之事實，
    有扣案之壬○○帳戶可稽，故酉○○離開「林先生」錢莊，
    應係介於5 月21日至26日之間。是酉○○稱係於95年4 月間
    離開「林先生」，顯記憶有誤。且原屬「林先生」借款人之
    戌○○、未○○，亦因酉○○之離開「林先生」而遭酉○○
    帶走納為自已放款之客戶之事實應可確定。
(二)另警方係於95年6 月15日下午約1 時許，在臺北市○○區○○路2 段57號11樓查獲酉○○、壬○○，並在該址內扣得借
    款人基本資料及各別到期表共4 張、壬○○中國信託存摺、
    提款卡等物。其中壬○○上開中國信託存摺內之交易明細中
    ，確有被害人戌○○、未○○分別於95年6 月1 日、6 月7
    日各匯款7 千5 百元；3 千元交易記錄，有上開存摺影本、
    借款人基本資料、各別到期表、戌○○、未○○於警詢中之
    證述及未○○所提之匯款單1 張可證 (偵卷一第434 頁)。
    另戌○○於警詢中證稱：伊借款5 萬元，每月還利息2 萬2
    千元等語，故其1 期 (即10日)須 還7 千5 百元。而證人未
    ○○於警詢中供稱：伊借2 萬元，95年5 月29日匯款3 千元
    等語，均與壬○○前揭於警詢中供承之利息計算方式及扣案
    存摺內之交易明細相符。
(三)又被告酉○○於檢察官偵訊中結證稱：壬○○有與其一同放
    款等語 (見偵卷二第196 頁)。 復於本院96年1 月29日審理
    時結證稱：伊在檢察官偵訊中所講的是實話，壬○○有陪伊
    去放款，大約是在95年6 月初左右 (見同日審理卷第5 頁)
    。伊沒有說謊 (見同審理卷第6 頁)等 語。是壬○○不但提
    供存摺，尚陪同酉○○放款，其顯然與酉○○在上址共同經
    營另一錢莊。衡諸常情，若壬○○真無與酉○○共同放款而
    僅止於提供存摺，酉○○何須於偵訊及本院審理時均具結證
    稱上情？故壬○○空言否認犯行，顯不足採信，此部分關於
    被告酉○○、壬○○之重利犯行，亦堪確定。
    綜上所述，被告癸○○、丑○○、酉○○、丙○○、卯○○
    、寅○○、午○○、壬○○之犯行均堪認定，應依法論科。
貳、有關法律比較適用部分：
一、查被告行為後，刑法條文業經修正公布並於95年7 月1 日施
    行。修正後刑法第2 條第1 項之規定，係規範行為後法律變
    更所生新舊法律比較適用之準據法，於修正後刑法施行後，
    應適用修正後刑法第2 條第1 項規定之從舊從輕之原則為比
    較；修正後刑法第2 條第2 項，則為同條第1 項之特別規定
    ，於修正後刑法施行後，關於非拘束人身自由之保安處分，
    應依修正後刑法第2 條第2 項之規定，適用裁判時之法律。
    而修正後刑法第2 條第1 項係採從舊從輕原則，適用最有利
    於行為人之法律。既曰法律，自較刑之範圍為廣；除法律有
    特別規定者（如修正後刑法第2 條第2 項非拘束人身自由之
    保安處分適用裁判時法，修正後刑法施行法第9 條之3 規定
    之情形），應依其規定；或事關執行之緩刑之宣告，或犯罪
    在刑法修正施行前，自首在刑法施行後之自首部分，或程序
    之規定（程序從新，如刑法第40條沒收宣告之程序規定），
    應適用裁判時之修正後刑法之規定外；依修正後刑法第 2條
    第1 項比較時，應就罪刑有關之共犯、未遂犯、連續犯、牽
    連犯、結合犯，以及累犯加重，自首減輕暨其他法定加減原
    因（如身分加減）與加減例等一切情形，綜其全部之結果而
    為比較後，整個之適用，不能割裂而分別適用有利益之條文
    。關於易科罰金之折算標準、易服勞役之折算標準及期限、
    罰金與死刑是否併予執行、多數有期徒刑定應執行之刑時之
    最高刑期之限制等之修正，事涉行為人易刑折算標準金額之
    多寡與期限之長短及定執行刑時能否就罰金刑併予執行或有
    期徒刑定應執行之刑時最高度之限制，亦均屬依修正後刑法
    第2 條第1 項所應比較適用法律之範圍。拘束人身自由之保
    安處分，並非屬修正後刑法第2 條第2 項規定應適用裁判時
    法之範圍，除有特別規定者外，亦屬應依修正後刑法第2條
    第1 項比較適用之法律；從刑附屬於主刑，除法律有特別規
    定者外，依主刑所適用之法律（以上參考最高法院95年5 月
    23日刑事庭第8 次會議決議及最高法院24年上字第46 34 號
    、24年上字第5292號、27年上字第2615號判例）。另最高法
    院95年度第21次刑庭會議決議對同年第8 次刑事庭會議決議
    為補充決議認：95年5 月23日刑事庭第8 次會議就「刑法94
    年修正施行後之法律比較適用決議」一、之1.即明載新法第
    2 條第1 項之規定，係規範行為後「法律變更」所生新舊法
    比較適用之準據法…。故如新舊法處罰之輕重相同，即無比
    較適用之問題，非此條所指之法律有變更，即無本條之適用
    ，應依一般法律適用原則，適用裁判時法。同決議五、之2.
    想像競合犯認新法第55條但書係科刑之限制，為法理之明文
    化，非屬法律之變更；六、之1. 謂 新法第59條之規定，為
    法院就酌減審認標準見解之明文化，非屬法律之變更，均同
    此見解。其為純文字修正者，更應同此理等情，有該次決議
    可資參照。故新舊法之處罰相同，對被告並無有利或不利之
    情形者，即非屬法律之變更，應逕適用裁判時法。故與本案
    有關之法律變更及比較茲分述如下：
    (一)連續犯、牽連犯部分：修正前刑法第56條規定：「連續
        數行為而犯同一之罪名者，以一罪論。但得加重其刑至
        二分之一。」。另同法第55條規定：「犯一罪而其方法
        或結果之行為犯他罪名者，從一重處斷。」。惟修正後
        刑法業將本條刪除，故修正後之刑法原則上除有想像競
        合犯、接續犯、包括一罪之情形外，乃採一罪一罰。數
        罪併罰結果，其刑度較以一罪論為高。就本案而言，以
        適用修正前刑法之連續犯、牽連犯規定對被告較為有利
        。
    (二)數罪併罰部分：修正前刑法第51條第5 款規定：「宣告
        多數有期徒刑者，於各刑中之最長期以上，各刑合併之
        刑期以下，定其刑期，但不得逾二十年。」，惟修正後
        刑法第51條但書已改為：「但不得逾三十年。」，是就
        數罪併罰部分，亦應已修正前之規定較有利於行為人。
    (三)法定罰金刑最低度部分，由修正前刑法第33條第5 款規
        定為銀元1 元以上，依罰金罰鍰提高標準條例第1 條前
        段提高為10倍為銀元10元以上罰金，折算新臺幣為30
        元以上罰金，修正後刑法第33條第5 款則修正為新臺幣
        1000元以上，以百元計算。故以法定罰金最低度而言，
        以修正前刑法之規定較有利於行為人。
    (四)易科罰金部分：查被告行為時刑法第41條第1 項前段規
        定：「犯最重本刊為5 年以下有期徒刑以下之刑之罪，
        而受6 個月以下有期徒刑或拘役之宣告，因身體、教育
        、職業、家庭之關係或其他正當事由，執行顯有困難者
        ，得以l 元以上3 元以下折算1 日，易科罰金。」。又
        被告行為時之易科罰金折算標準，修正前罰金罰鍰提高
        標準條例第2 條前段 (現已刪除)規 定，就其原定數額
        提高為100 倍折算l 日，被告行為時之易科罰金折算標
        準，應以銀元100 元以上300 元以下折算1 日，經折算
        為新臺幣後，應以新臺幣300 元以上900 元以下折算為
        1 日。惟94 年2月2 日修正公布，於95年7 月1 日施行
        之刑法第41 條 第l 項前段則規定: 「犯最重本刊為5
        年以下有期徒刑以下之刑之罪，而受6 個月以下有期徒
        刑或拘役之宣告者，得以新臺幣1000元、2000元或3000
        元折算l 日，易科罰金。」。故就此部分比較，修正後
        之規定，較不利於被告。
    (五)修正前刑法第345 條規定，以犯重利之罪為常業者，處
        5 年以下有期徒刑。修正後則刪除本條規定。亦即修正
        後刑法已無常業重利罪之規定，僅處罰重利行為。然若
        依修正後刑法第344 條規定論以重利罪者，因修正後刑
        法亦已無連續之規定已如前述，則被告等人之各重利行
        為均須併合處罰。而刑法第344 條之重利罪法定刑為1
        年以下有期徒刑、拘役或科或併科1 千元以下罰金。若
        各行為均依修正後之刑法第344 條規定法定最高刑度計
        算，依罪、刑及處罰不可分原則，無連續犯之適用，則
        被告等人除壬○○外，就重利部分均可處逾5 年以上之
        有期徒刑，亦顯不利於被告，故亦應適用修正前刑法常
        業重利之規定處斷。
    另有關累犯，應前揭最高法院95年第21次刑事庭會議決議，
    就本案而言，不論係修正前或修正後之規定，均不影響被告
    累犯之成立，前揭修正後刑法條文非較有利於被告，故應依
    刑法第2條第1項前段規定，適用修正前刑法之有關規定。
參、論罪科刑部分：
(一)故核被告癸○○、丑○○、酉○○、丙○○、卯○○、寅○○、午○○、江千勝等8人所為，均係犯行為時刑法第345條
    之常業重利罪；被告癸○○、丑○○、酉○○、丙○○、卯
    ○○、寅○○、午○○等7人，另犯行為時刑法第305條之恐
    嚇罪；被告癸○○、丑○○、丙○○、卯○○、寅○○、午
    ○○等6人所為，均另犯行為時刑法第354條毀損罪 (95年6
    月15日至巳○○之母租屋處潑漆)；被告癸○○、丑○○、
    酉○○、丙○○等4 人另犯行為時刑法第302 條第1 項之私
    行拘禁罪 (94年12月6 日強押庚○○至汽車賓館)。 檢察官
    認被告8 人所犯係刑法第344 條之重利罪，容有誤會。惟基
    本事實同一，本院自得變更起訴法條。被告酉○○就95年6
    月中旬起 (約逾95年6 月13日起)在 臺北市○○路另立門戶
    為重利行為之犯行，與被告壬○○間；酉○○就其95年6 月
    中旬另立門戶前，在臺北縣中和市○○路「林先生」地下錢
    莊據點，就重利、恐嚇之犯行，與被告癸○○、丑○○、丙○○、卯○○、寅○○、午○○及「林先生」地下錢莊之其
    他不詳年籍之成年人間；酉○○就私行拘禁部分，與被告癸○○、丑○○、丙○○間，加入時均知從事貸款取重利，不
    問何人均有權限放款收取重利，以恐嚇言語或押人逼債之催
    討債務，彼此分享利益，均有視他共犯之犯罪行為為其本身
    行為之實現並相互利用，彼此間有共同犯意之聯絡及行為之
    分擔，均為共同正犯。被告癸○○、丑○○、丙○○、卯○○、寅○○、午○○等6 人所犯行為時刑法第305 條之恐嚇
    罪、第354 條毀損罪間，為一行為觸犯數罪名，為想像競合
    犯，應依刑法第55條規定從一重之毀損罪處斷。被告癸○○
    、丑○○、丙○○、卯○○、寅○○、午○○等6 人之恐嚇
    犯行時間緊接，所犯係構成要件相同之罪名，顯係基於概括
    之犯意而之反覆為之，為連續犯，應依修正前刑法第56條規
    定，論以恐嚇之一罪。被告癸○○、丑○○、酉○○、丙○○所犯上開4 罪，被告卯○○、寅○○、午○○所犯上開常
    業重利、恐嚇、毀損3 罪，均係為達重利之目的，其間有方
    法、目的之牽連關係，為牽連犯，應依修正前刑法第55條牽
    連犯之規定，從一重之常業重利罪處斷。另寅○○前因重利
    案件，經臺灣板橋地方法院於86年3 月20日以85年度易字第
    8071號判處有期徒刑5 月，於86年4 月24日確定，並於86
    年5 月19日執行完畢。寅○○復與癸○○另因重利案件，再
    經同院於90年10月11日以90年度訴字第1151號各判處有期徒
    刑6 月，分別於90年11月16日、90年12月10日確定，並均於
    91年1 月21日執行完畢，有臺灣高等法院被告前案紀錄表在
    卷可參，其於5 年內再犯本件有期徒刑以上之罪，均為累犯
    ，應依修正前刑法第47條規定，遞加重其刑。爰審酌邇來社
    會貧窮或失業人口增加，需款恐急，惟銀行貸款條件並無放
    寬反日漸緊縮，地下金融即大行其道。需款者借款，被告放
    款收取利息，原本無可厚非。被告等人卻乘彼等需款急迫而
    乘機牟取高利，致被害人等難以清償，生活每況愈下。而被
    告等人為取暴利，或以言語恐嚇，或潑漆示警，或強押逼債
    ，使被害人等終日生活於恐懼不安之中。近來民眾不得已向
    錢莊借款者眾，不能承受壓力者，小則自裁百了，大則舉家
    同亡之情時有所聞。被告等人不思可能所生之後果，卻仍逕
    行其道，毫無收歛，實不宜輕縱。況被告癸○○前就重利經
    法院判刑2 次，被告寅○○亦已判刑1 次，竟仍不思悔改，
    再操舊業，顯未記取教訓。至壬○○，雖僅受酉○○僱用而
    放款未久，惡性不高，然於檢察官偵查及本院審理時均矢口
    否認放款，犯後態度不佳，亦未便予以輕論，及所有被告之
    犯罪動機、智識、教育程度、目的、手段、犯罪所生之危險
    與損害等一切情狀，各量處如主文所示之刑，以資懲戒，並
    就壬○○部分諭知易科罰金之折算標準。至扣案如附表甲、
    乙、丙所示之物，分別為被告所有，且係供犯罪之用，或預
    備供犯罪之用，或因犯罪所得之物，應分別依修正後刑法第
    38條第1 項第2 、3 款宣告沒收。另原於卯○○、寅○○所
    在之臺北縣中和市○○路167 巷48號12樓內扣得之20萬2 千
    元中之10萬元 (其餘10萬2 千元已如附表甲所示沒收)， 被
    告寅○○自查獲後始終否認與本案犯罪有關，堅稱10萬2 千
    元係犯罪所得，另10萬元係欲供其全家出遊之旅費，並提出
    出遊之相關資料為證，本院復查無其他積極事證足認全部款
    項20萬2 千元均為本件犯罪所用或所得之物，其中該10萬元
    是否為被告寅○○所有之金錢既有疑慮，則該部分不另宣告
    沒收。
肆、不另為無罪諭知部分：
(一)公訴意旨另認：(1)戌○○、祕密證人C1(見95年度證保字第
    8 號卷)、周時任 (偵查卷一第212頁)、池文惠亦向「林先
    生」錢莊借款，且戌○○、C1、天○○、池文惠復遭「林先
    生」錢莊以言語恐嚇繳息，因認被告癸○○、丑○○、酉○○、丙○○、卯○○、寅○○對被害人戌○○涉有恐嚇；被
    告癸○○、丑○○、酉○○、丙○○、卯○○、寅○○、午
    ○○就此部分亦涉有刑法常業重利及恐嚇罪嫌。(2)被告癸○○、寅○○、卯○○、丑○○、酉○○、丙○○因債務人
    甲○○於94年8月底向「林先生」地下錢莊借款3萬元，第2
    期未按時繳息，於為前揭恐嚇甲○○繳息未果後，竟基於重
    傷害之犯意聯絡，於94年9月17日凌晨，派遣姓名年籍不詳
    之頭帶安全帽、口罩、墨鏡共3人，至桃園縣永安工業區內
    攔截甲○○，並以強灌甲○○「通樂」之方式，使甲○○受
    有口腔、食道、胃、十二指腸及空腸之腐蝕性損傷等重大不
    治之傷害，因認被告癸○○、寅○○、卯○○、丑○○、酉
    ○○、丙○○均涉有刑法第278條第1項之重傷害罪嫌等語。
    (3)被告卯○○、寅○○就被害人庚○○部分，亦涉有刑法
    第302條之妨害自由等罪嫌等語。惟查：
(二)
 (1)重利部分：
    祕密證人C1係於88、89年間向「林先生」錢莊借款，且係於
    88、89年間遭恐嚇；證人池文惠及其母江春妹係於93年間某
    日遭恐嚇，但已不記憶係在93年何月；戌○○係於92年間借
    款，但就其所述之遭恐嚇時間約在93年初至同年6月間；天
    ○○雖係於91年間即開始借款直至本案查獲時，但中間僅遭
    恐嚇1次，但未證述遭恐嚇之時間等情，有戌○○、C1、池
    文惠、江春妹或在警詢、或在偵訊中之筆錄可稽 (戌○○筆
    錄見偵查卷一第416頁、卷二第201頁；池文惠、江春妹筆錄
    見偵查卷二第267、268頁；天○○警詢、偵訊筆錄見偵卷一
    第195至198頁，偵卷二第221、222頁)，是均無從依彼等證
    述可認被告癸○○、丑○○、酉○○、丙○○於斯時已在「
    林先生」處參與放款及恐嚇。另證人周時任於警詢中證稱：
    係於95年4月13日看報紙分類廣告撥打0000000000號行動電
    話予一名自稱「林先生」者之男子表示借款後，即有2名姓
    名年籍不詳之男子，其中1名自稱「周先生」，至伊住處交
    款予伊。向伊催收之人，自稱周先生等語 (見偵卷一第200
    至202頁)，復有0000000000號行動電話監聽譯文附卷可稽 (
    見偵卷一第203頁)。惟被告丙○○於本院96年1月29日審理
    時供稱：0000000000號行動電話係伊私人在與家人聯絡使用
    ，未曾登報等語。經查，前揭所有證人均證稱報上登載之「
    林先生」電話係0000000000號，與周時任所述不同；且證人
    周時任既稱係於95年4月13日向「林先生」錢借款，則其每
    10日即需繳息已無庸贅述。惟依扣案之「林先生」錢莊95年
    4、5月份借款人到期繳款紀錄登記表所示，整個4月、5 月
    間均無有關證人周時任應繳息或已繳息之記錄等情，有該記
    錄表在卷可參 (見偵卷二第307至309頁)。又參以周時任既
    證稱都是自稱周先生之人打電話予伊，而非姓王；該自稱周
    先生者，又未必實際姓周等情，則有關周時任之借款，應係
    由「林先生」內之成員私下放款，與被告等人無涉。
 (2)重傷害部分：
    檢察官認上揭被告等人涉有刑法重傷害罪嫌，不外以被害人
    甲○○於警詢、偵訊中之指述，及甲○○之姊乙○○於警、
    偵訊中證述於甲○○遭人強灌「通樂」後，於94年9月20 日
    尚在甲○○所使用之行動電話內接獲「林先生」地下錢莊簡
    訊稱：甲○○....，再不回應，就到你家處理，別自誤....
     林先生等語及甲○○之母丁○○○於偵訊中證稱：於接獲
    簡訊後撥電話予對方，對方竟反問甲○○是否住院等語為其
    主要論據。然證人甲○○於警詢中證稱：伊於94年9月17日
    在永安工業區內部被3名帶安全帽、口罩、墨鏡之姓名年籍
    不詳男子攔住，並用洗廁所的「通樂」灌入口中等語 ( 見
    偵卷一第151頁)，復於95年6月15日偵訊中為相同之證述，
    是其並未見得強灌「通樂」之3名男子面貌，故亦無從指認
    本案被告中有無人在該3人內，且斯時並無證據可認卯○○
    、寅○○已加入「林先生」地下錢莊，檢察官認被告卯○○
    、寅○○亦涉有此部分犯嫌，應稍嫌速斷。次查，「林先生
    」錢莊之討債模式，依借款人於警、偵訊及審理時所述，或
    為以電話恐嚇借款人；或以至借款人住處潑漆；或強押、毆
    打借款人迫令繳息、還款，依卷證資料，尚無對借款人強灌
    藥劑之情事，也無任何被害人表示聽聞「林先生」地下錢莊
    有將借款人毆打致死或重傷。且證人丁○○○於本院95年12
    月25日審理時證稱：甲○○在醫院時有對伊說，當晚係要找
    工頭「阿明」拿工資等語 (見同日審理筆錄第24頁)，顯然
    甲○○係臨時決定外出，則「林先生」地下錢莊成員對甲○○此行程是否知悉並非無疑。丁○○○復證稱：甲○○於手
    術後有表示懷疑是「阿明」叫人去灌的等語，顯然甲○○亦
    不能確定必為「林先生」錢莊之人所為。又丁○○○於審理
    中復證述：甲○○於案發前刷卡還卡債還卡債還到發瘋，在
    外面欠很多人的錢，甲○○躺在伊院後，至少有5、6個伊不
    認識的人來要錢等語 (見同日審理筆錄第22頁)，顯然甲○○在外欠款不只「林先生」，未必僅有「林先生」錢莊向甲○○以各種手段催討欠款，甚至傷害甲○○。審雖證人即甲○○之母丁○○○於本院95年12月25日審理時證稱：伊女兒
    對伊說甲○○之手機內有簡訊後，伊即依發簡訊之電話回撥
    回去，對方有問伊甲○○是不是住院了等語，然對方究係何
    人？是否為本案被告？且甲○○非僅向「林先生」地下錢莊
    借錢，其突遭不明人士強灌通樂成傷，地下錢莊業者彼此互
    通此訊息，欲藉此增加甲○○家屬心理壓力出面為甲○○處
    理債務，亦有可能。在此如此多種可能與疑點存在，如何認
    定係被告所為，尚缺乏積極證據。況證人庚○○於本院96年
    1 月15日審理時證稱：伊沒有對「林先生」錢莊說尚有欠別
    人錢，但「林先生」錢莊知道伊在外面有欠人家錢，因為「
    林先生」的人說查電腦就知道等語 (見同日審理卷第23頁)
    。姑不論所謂查電腦即知是否虛張聲勢，但可知地下錢莊彼
    間亦有相互聯絡之管道，則甲○○被灌「通樂」之事實，「
    林先生」地下錢莊成員係有耳聞方才知悉亦不無可能。再者
    ，丁○○○於審理時再證稱：後來甲○○經救治清醒後有問
    事情發生經過，甲○○稱，原本買一罐「通樂」要洗房間的
    廁所，還沒有洗放在機車置物箱內，那天歹徒搜甲○○的車
    子，沒搜到東西，就灌甲○○「通樂」等語 (見95年12 月
    29日審理筆錄第30頁)，是可認該姓名年籍不詳之3人事前並
    未攜帶「通樂」，灌甲○○通樂當係臨時起意。故縱令該3
    人確係屬「林先生」錢莊之人，但亦無從以此臨時起意之舉
    而認被告癸○○、丑○○、酉○○、丙○○有共同犯意之聯
    絡及行為之分擔應共負罪責，更遑論該3人亦根本無從證明
    係為「林先生」錢莊之人。
 (3)妨害自由部分：
    查被告卯○○係於95年1月間加入「林先生」；被告卯○○
    係於95年3月間加入「林先生」之事實，除據被告卯○○、
    寅○○於檢察官偵訊中及本院審理時供承無訛外，並經共同
    被告癸○○於本院審理時結證屬實 (見審理卷二417、418頁
    ) 。且依卷內資料，並無其他事證可認被告卯○○、寅○○
    有早於該段時間參與「林先生」錢莊之經營，故起訴意旨認
    被告卯○○、寅○○就庚○○發生於94年12月間遭「林先生
    」錢莊成員強押部分亦應負妨害自由之罪責應有誤會。此外
    ，復查無其他證據可認被告卯○○、寅○○有此部分之犯行
    。
    而上開3部分復與本院認罪科刑部分，或有連續犯，或有牽
    連犯之裁判判一罪關係，爰均不另為無罪之諭知，併此敘明
    。
伍、據上論斷，依刑事訴訟法第299條第1項前段、第300條，刑
    法第2 條第1 項，行為時刑法第302 條第1 項、第305 條、
    345 條、第354 條，修正前刑法第41條第1 項前段、第55條
    、第56條、第47條，修正後刑法第28條、第38條第1 項第2
    、3 款，刑法施行法第1 條之1 第1 項，修正前罰金罰鍰提
    高標準條例第2 條，判決如主文所示。
中      華      民      國    96   年   2   月   12   日
                  刑事第六庭審判長  法  官  林  孟  宜
                                    法  官  林  哲  賢
                                    法  官  崔  秉  君
以上正本證明與原本無異。
如不服本判決，應於判決送達後10日內向本院提出上訴狀（應附
繕本），上訴於臺灣高等法院。
　　　　　　　　　　　　　　　　　　書記官　劉　霜　潔
中      華      民      國    96   年   2   月   12   日
附錄
中華民國刑法第302條第1 項
（剝奪他人行動自由罪）
私行拘禁或以其他非法方法，剝奪人之行動自由者，處5 年以下
有期徒刑、拘役或3 百元以下罰金。
因而致人於死者，處無期徒刑或7 年以上有期徒刑，致重傷者，
處3 年以上十年以下有期徒刑。
第 1 項之未遂犯罰之。
中華民國刑法第305條
（恐嚇危害安全罪）
以加害生命、身體、自由、名譽、財產之事，恐嚇他人致生危害
於安全者，處 2 年以下有期徒刑、拘役或 3 百元以下罰金。
中華民國刑法第354條
（毀損器物罪）
毀棄、損壞前二條以外之他人之物或致令不堪用，足以生損害於
公眾或他人者，處2 年以下有期徒刑、拘役或5 百元以下罰金。
附表甲：
┌───┬──────┬────┬─────┬────┐
│編 號 │品名及數量  │查獲時間│查獲地點  │沒收法條│
├───┼──────┼────┼─────┼────┤
│  1   │電腦主機壹台│95年6月 │臺北縣中和│刑法第38│
│      │            │15日20時│市○○路16│條第1項 │
│      │            │10分許  │7巷48號12 │第2款   │
│      │            │        │樓        │        │
├───┼──────┼────┼─────┼────┤
│  2   │隨身碟壹支  │ 同 上  │同     上 │同   上 │
├───┼──────┼────┼─────┼────┤
│  3   │0000000000行│ 同 上  │同     上 │同   上 │
│      │動電話壹支 (│        │          │        │
│      │含晶片卡)   │        │          │        │
├───┼──────┼────┼─────┼────┤
│  4   │丑○○中國信│同  上  │同     上 │同   上 │
│      │託商業銀行雙│        │          │        │
│      │和分行521540│        │          │        │
│      │119367號存摺│        │          │        │
│      │壹本        │        │          │        │
├───┼──────┼────┼─────┼────┤
│  5   │丑○○郵局帳│同  上  │同     上 │同   上 │
│      │號0000000000│        │          │        │
│      │9315號存摺壹│        │          │        │
│      │本          │        │          │        │
├───┼──────┼────┼─────┼────┤
│  6   │丑○○印章壹│同  上  │同     上 │同   上 │
│      │枚          │        │          │        │
├───┼──────┼────┼─────┼────┤
│  7   │丙○○郵局70│同  上  │同     上 │同   上 │
│      │000000000000│        │          │        │
│      │號存摺壹本、│        │          │        │
│      │提款卡壹張  │        │          │        │
├───┼──────┼────┼─────┼────┤
│  8   │丙○○印章壹│同  上  │同     上 │同   上 │
│      │枚          │        │          │        │
├───┼──────┼────┼─────┼────┤
│  9   │新臺幣拾萬貳│同  上  │同     上 │刑法第38│
│      │仟元        │        │          │條第1項 │
│      │            │        │          │第3款   │
└───┴──────┴────┴─────┴────┘
附表乙：
┌───┬──────┬────┬─────┬────┐
│編  號│品名及數量  │查獲時間│查獲地點  │沒收法條│
├───┼──────┼────┼─────┼────┤
│  1   │噴漆拾壹罐  │95年6 月│臺北縣中和│刑法第38│
│      │            │15日20時│市○○路16│條第1項 │
│  號  │            │30分許  │7 巷48號地│第2款   │
│      │            │        │下室      │        │
├───┼──────┼────┼─────┼────┤
│  2   │油漆伍罐    │同   上 │同     上 │同    上│
└───┴──────┴────┴─────┴────┘
附表丙：
┌───┬──────┬────┬─────┬────┐
│編    │品名及數量  │查獲時間│查獲地點  │沒收法條│
│      │            │        │          │        │
├───┼──────┼────┼─────┼────┤
│ 1    │壬○○中國信│95年6月 │臺北市文山│刑法第38│
│      │託商業銀行30│15日13時│區○○路2 │條第1項 │
│      │0000000000帳│許      │段57號11樓│第2款   │
│      │號存摺壹本、│        │          │        │
│      │提款卡壹張。│        │          │        │
├───┼──────┼────┼─────┼────┤
│ 2    │借款人年籍資│同   上 │同      上│同   上 │
│      │料及應繳款日│        │          │        │
│      │期表共肆張  │        │          │        │
└───┴──────┴────┴─────┴────┘
附表一：
┌──┬────┬─────┬─────┬──────┐
│編號│借款人  │借款及繳息│利息      │共犯 (含姓名│
│    │        │時間      │          │年籍不詳之成│
│    │        │          │          │員)         │
├──┼────┼─────┼─────┼──────┤
│1   │戌○○  │92年間起陸│每1 萬元，│陸續為癸○○│
│    │        │續借款，還│10日利息1 │、丑○○、楊│
│    │        │息至本案查│千5百元。 │明元、丙○○│
│    │        │獲止。    │          │、卯○○、張│
│    │        │          │          │金華、午○○│
│    │        │          │          │。          │
├──┼────┼─────┼─────┼──────┤
│2   │亥○○  │93年間陸續│同上。    │同上。      │
│    │        │借款，還息│          │            │
│    │        │至本案查獲│          │            │
│    │        │後。      │          │            │
├──┼────┼─────┼─────┼──────┤
│3   │庚○○  │93年8 至10│每1 萬元，│陸續為癸○○│
│    │        │月作保。  │10日利息2 │、酉○○、王│
│    │        │93年12月向│千元      │雷遠。      │
│    │        │林先生借款│          │            │
│    │        │，94年12月│          │            │
│    │        │8 日清償完│          │            │
│    │        │畢。      │          │            │
├──┼────┼─────┼─────┼──────┤
│4   │未○○  │94年5 月初│同上。    │陸續為癸○○│
│    │        │至本案查獲│          │、丑○○、楊│
│    │        │後。      │          │明元、丙○○│
│    │        │          │          │、卯○○、張│
│    │        │          │          │金華、午○○│
│    │        │          │          │。          │
├──┼────┼─────┼─────┼──────┤
│5   │地○○  │94年7 月間│同上。    │同上。      │
│    │        │至本案查獲│          │            │
│    │        │後。      │          │            │
├──┼────┼─────┼─────┼──────┤
│6   │子○○  │94年7 月10│同上。    │陸續為癸○○│
│    │        │日至94年12│          │、丑○○、楊│
│    │        │月底。    │          │明元、丙○○│
│    │        │          │          │。          │
├──┼────┼─────┼─────┼──────┤
│7   │申○○  │94年8 月間│每10日為1 │陸續為癸○○│
│    │        │第1 次借  │期，每1 萬│、丑○○、楊│
│    │        │95年2 月7 │元1 千5 百│明元、丙○○│
│    │        │日第2次借 │元。      │、卯○○。  │
│    │        │95年2 月間│          │            │
│    │        │某日清償  │          │            │
├──┼────┼─────┼─────┼──────┤
│8   │甲○○  │94年8 月底│每10日為1 │癸○○、翁佳│
│    │        │至94年9 月│期，每1 萬│葦、酉○○、│
│    │        │21日。    │元2千元。 │丙○○。    │
├──┼────┼─────┼─────┼──────┤
│9   │己○○  │94年9 月0 │每10日為1 │癸○○、翁佳│
│    │        │日至95年6 │期，每1 萬│葦、酉○○、│
│    │        │月16日。  │元2千元。 │丙○○、張春│
│    │        │          │          │芳、寅○○、│
│    │        │          │          │午○○。    │
├──┼────┼─────┼─────┼──────┤
│10  │巳○○  │94年11月12│每10日為1 │同上。      │
│    │        │日至本案查│期，每1 萬│            │
│    │        │獲後。    │元1千5百元│            │
├──┼────┼─────┼─────┼──────┤
│11  │徐上明  │94年12月間│不詳。    │癸○○、翁佳│
│    │        │至95年4 、│          │葦、酉○○、│
│    │        │5 月間。  │          │丙○○、張春│
│    │        │          │          │芳、寅○○。│
├──┼────┼─────┼─────┼──────┤
│12  │謝俊丰  │95年4 月16│每10日為1 │癸○○、翁佳│
│    │        │日至本案查│期，每1 萬│葦、酉○○、│
│    │        │獲止。    │元2 千5 百│丙○○、張春│
│    │        │          │元。      │芳、寅○○、│
│    │        │          │          │午○○。    │
├──┼────┼─────┼─────┼──────┤
│13  │辛○○  │95年4 月間│每10日為1 │同上        │
│    │        │至6月間。 │期，每1 萬│            │
│    │        │          │元2千元。 │            │
├──┼────┼─────┼─────┼──────┤
│14  │天○○  │91年1 月間│每10日為1 │同上。      │
│    │        │至本案查獲│期，每1 萬│            │
│    │        │時。      │元1 千5 百│            │
│    │        │          │元。      │            │
├──┼────┼─────┼─────┼──────┤
│15  │宇○○  │95年5 月20│每10日為1 │同上。      │
│    │        │日至本案查│期，每1 萬│            │
│    │        │獲時。    │元2千元。 │            │
└──┴────┴─────┴─────┴──────┘
附表二：
┌──┬────┬───┬────────┬─────┐
│編號│被恐嚇人│時  間│恐  嚇  內  容  │共犯 (含姓│
│    │        │      │                │名年籍不詳│
│    │        │      │                │成員)     │
├──┼────┼───┼────────┼─────┤
│1   │庚○○  │94年11│「要給你死」；「│癸○○、翁│
│    │        │月間至│找小弟圍毆你」  │佳葦、楊明│
│    │        │同月26│；「把你帶到山上│元、丙○○│
│    │        │日。  │活埋」          │          │
│    │        │      │                │          │
├──┼────┼───┼────────┼─────┤
│2   │未○○  │94年年│「你不用還了，我│同上。    │
│    │        │底    │已經叫小弟出去，│          │
│    │        │      │發生什麼事自己負│          │
│    │        │      │責」            │          │
├──┼────┼───┼────────┼─────┤
│3   │子○○  │94年12│「如不付利息，將│同上      │
│    │        │月28日│綁架你的小孩，對│          │
│    │        │      │你家人不利」；「│          │
│    │        │      │在路上走路時不要│          │
│    │        │      │給我看到，要讓你│          │
│    │        │      │死的很難看」；「│          │
│    │        │      │要到你家潑油漆」│          │
│    │        │      │。              │          │
├──┼────┼───┼────────┼─────┤
│4   │申○○  │94年12│「要你們老闆 (指│同上      │
│    │        │月23日│申○○)回 撥電話│          │
│    │        │      │，否則到時候到你│          │
│    │        │      │們店裡，店就不用│          │
│    │        │      │開了」          │          │
│    │        │94年12│                │          │
│    │        │月間某│「不還錢的話要讓│          │
│    │        │日    │你死得很難看」  │          │
├──┼────┼───┼────────┼─────┤
│5   │甲○○  │94年9 │「甲○○再不回應│同上      │
│    │        │月20日│，就到你家裡處理│          │
│    │        │      │，別自誤，林先生│          │
│    │        │      │」              │          │
├──┼────┼───┼────────┼─────┤
│6   │丁○○○│94年9 │「你不匯沒關係，│同上      │
│    │        │月20  │八德就不用住了」│          │
├──┼────┼───┼────────┼─────┤
│7   │乙○○  │94年9 │「這條事情不處理│同上      │
│    │        │月21日│，你的家人就會出│          │
│    │        │      │事」            │          │
├──┼────┼───┼────────┼─────┤
│8   │己○○  │約94年│「一定要還錢，不│同上      │
│    │        │9 及10│然要潑油漆，一定│          │
│    │        │月間。│要討到為止」；「│          │
│    │        │      │不繳錢不要讓我們│          │
│    │        │      │踫到，踫到時要斷│          │
│    │        │      │你手腳」        │          │
├──┼────┼───┼────────┼─────┤
│9   │巳○○  │95年2 │「你會有事情，要│癸○○、翁│
│    │        │月初  │找人到三軍總醫院│佳葦、楊明│
│    │        │ 起   │鬧，讓你無法在那│元、丙○○│
│    │        │      │裡上班，除非有支│、卯○○  │
│    │        │ 迄   │付利息錢」      │          │
│    │        │95年2 │「工作也不用做了│          │
│    │        │月8日 │」；「家裡也不用│          │
│    │        │      │住了」；「本票是│          │
│    │        │      │你簽的，一定要還│          │
│    │        │      │錢，不然就不是這│          │
│    │        │      │樣了」          │          │
├──┼────┼───┼────────┼─────┤
│10  │徐上民  │94年12│「不還錢，就要對│同上      │
│    │        │月間借│你妻小不利」    │          │
│    │        │款以  │                │          │
│    │        │94年4 │「徐上民，我林先│癸○○、翁│
│    │        │月6日 │生啦，你趕快打電│佳葦、楊明│
│    │        │      │話看怎樣唷，不然│元、丙○○│
│    │        │      │要去場子翻你了」│、卯○○、│
│    │        │      │                │寅○○    │
├──┼────┼───┼────────┼─────┤
│11  │戊○○  │95年4 │「叫徐上民趕快聯│癸○○、翁│
│    │        │月6日 │絡，不然要採取行│佳葦、楊明│
│    │        │      │動了」          │元、丙○○│
│    │        │      │                │、卯○○、│
│    │        │      │                │寅○○    │
├──┼────┼───┼────────┼─────┤
│12  │謝俊丰  │95年5 │「第2 天一定要匯│同上      │
│    │        │月間  │出利息，不然要處│          │
│    │        │      │理你」；「會派人│          │
│    │        │      │到你家找你家人麻│          │
│    │        │      │煩」；「要你家人│          │
│    │        │      │出20萬才能擺平」│          │
├──┼────┼───┼────────┼─────┤
│13  │辛○○  │95年5 │「要按期繳息，否│同上      │
│    │        │月間某│則會讓你的工作受│          │
│    │        │日    │到影響」；「如果│          │
│    │        │      │不按照我們規矩的│          │
│    │        │      │，自會有修理的方│          │
│    │        │      │法」            │          │
├──┼────┼───┼────────┼─────┤
│14  │宇○○  │95年6 │「你知你借的是什│癸○○、翁│
│    │        │月間某│麼錢」；「再不還│佳葦、楊明│
│    │        │日    │錢就到你家裡收」│元、丙○○│
│    │        │      │                │、卯○○、│
│    │        │      │                │寅○○、陳│
│    │        │      │                │明松      │
└──┴────┴───┴────────┴─────┘
附表三：
┌──┬────┬───┬────┬─────────┐
│編號│借 款 人│屋  主│時    間│地            點  │
├──┼────┼───┼────┼─────────┤
│3   │巳○○  │辰○○│95年6 月│臺北市○○區○道路│
│    │        │      │15日    │83號5樓大門及牆壁 │
└──┴────┴───┴────┴─────────┘
